【裁判字號】    99,交訴,67
【裁判日期】    990519
【裁判案由】    肇事逃逸罪等
【裁判全文】
臺灣臺中地方法院刑事判決              99年度交訴字第67號
公  訴  人  臺灣臺中地方法院檢察署檢察官
被      告  巳○○
            癸○○
上列被告等因肇事逃逸罪等案件，經檢察官提起公訴（98年度偵
字第24136 、25016 、27264 、28632 、29396 號）後，被告等
於本院準備程序就被訴事實為有罪之陳述，經本院裁定改行簡式
審判程序，判決如下：
    主    文
巳○○犯如附表所示之罪，均累犯，各處如附表所示之刑；又駕
駛動力交通工具肇事，致人受傷而逃逸，累犯，處有期徒刑柒月
。應執行有期徒刑年陸月。扣案之鑰匙壹支，沒收；被訴過失
傷害部分公訴不受理。
癸○○犯如附表編號6 至編號8 所示之罪，均累犯，各處如附表
編號6 至編號8 所示之刑。應執行有期徒刑拾壹月。扣案之鑰匙
壹支，沒收。
    犯 罪 事 實
一、巳○○前因施用毒品及竊盜等案件，經本院、臺灣高等法院
    臺中分院各判處有期徒刑1 年2 月、6 月、1 年確定，後因
    適用減刑規定，再經裁定各減刑為有期徒刑7 月、3 月、6
    月，合併定應執行刑為有期徒刑1 年2 月確定。復因竊盜案
    件，經臺灣臺中地方法院以95年度中簡字第1098號判決判處
    有期徒刑6 月確定，嗣因減刑規定減刑為有期徒刑3 月，與
    上開所定應執行刑接續執行，於民國96年9 月29日縮刑期滿
    執行完畢。癸○○曾因施用毒品、搶奪等案件，經本院分別
    判處有期徒刑1 年1 月、9 月，定應執行刑1 年8 月確定，
    於98年3 月2 日縮短刑期執行完畢。詎渠等仍不知悔改，或
    共同基於意圖為自己不法所有之犯意聯絡，或巳○○單獨基
    於意圖為自己不法所有之犯意，分別於附表所示時、地，以
    附表所示方法，竊取附表之物品，得手後將車輛供渠等代步
    使用、或巳○○供己代步使用，俟油料耗盡後將之隨地棄置
    ，車輛以外之物品則將之載至臺中市○○路、太原路附近跳
    蚤市場變賣換現，所得供渠等朋分花用、或由巳○○獨自花
    用。
二、俟Ｅ○○發現其所有車號6432－JA號自用小客貨車內之電鑽
    等物失竊後，隨即向警方報案處理，並追蹤巳○○駕駛車號
    NT－9602號自用小客貨車。嗣於98年10月6 日22時許，巳○○駕駛車號NT－9602號自用小客貨車附載癸○○，行經臺中
    縣大里市○○路與練武路口時，為執勤員警發現該車係贓車
    ，且為Ｅ○○所報案之竊盜者而上前攔停，巳○○竟駕駛該
    車沿臺中縣大里市○○路由南往北方向加速逃逸，於同日22
    時15分許，行經臺中縣大里市○○路1 段288 號前時，原應
    注意車前狀況及兩車併行之間隔，並隨時採取必要之安全措
    施，竟因警方在後追捕，而疏未注意及此，致其所駕駛自小
    客貨車右後車門，不慎擦撞同向前方由Ｉ○○所騎乘車號
    YAS －058 號重型機車（後載Ｇ○○）之左側後視鏡，致Ｉ
    ○○、Ｇ○○人車失控倒地，使Ｉ○○受有左側肢體多處擦
    挫傷之傷害，Ｇ○○則受有左側大腿、膝蓋、腳踝多處擦傷
    、左手第3 、4 、5 指多處擦傷等傷害（過失傷害部分業據
    Ｉ○○、Ｇ○○撤回告訴）。嗣於同日22時20分許，癸○○
    、巳○○在臺中縣大里市○○路31號前為警查獲，並扣得寅
    ○○所失竊車號NT－9602號自用小客貨車1 部，並在該車上
    起出Ｅ○○所失竊電鑽2 支、工牙機5 支、切割機1 台、螺
    絲機1 台、電動機1 台、砂磨機2 台及剪刀1 把（起訴書誤
    載剪刀為巳○○等人竊盜使用之工具），子○○所失竊之皮
    包1 只（內有子○○之國民身分證1 枚、汽、機車駕照執照
    2 張、健保卡、第一銀行金融卡、郵局金融卡、捐血榮譽卡
    、印花稅票各1 張）及剪刀1 把（起訴書誤載為巳○○所有
    ）、供巳○○、癸○○行竊盜使用之鑰匙1 把（詳如附表所
    示）。巳○○於有偵查犯罪職權機關發覺其係竊取附表編號
    1 至編號5 、編號11、編號13至編號23、編號25至編號27、
    編號29至編號32所示之物品前，主動向查獲警員自首，陳明
    其為竊取附表編號1 至編號5 、編號11、編號13至編號23、
    編號25至編號27、編號29至編號32所示物品之犯行，並接受
    裁判。
三、案經Ｉ○○、Ｇ○○訴由臺中縣警察局霧峰分局報告及臺中
    市警察局第六分局報告臺灣臺中地方法院檢察署檢察官偵查
    起訴。
    理    由
壹、有罪部分：
一、上揭犯罪事實，業據被告巳○○、癸○○於警詢、偵查中、
    本院準備程序及審理時坦承不諱，核與證人即告訴人Ｉ○○
    、Ｇ○○、證人即被害人丑○○、戌○○、黃○○之妻宇○○、戊○○、午○○之妻亥○○、寅○○、子○○、Ｅ○○
    、卯○○、Ｃ○○、Ｋ○○、Ｆ○○、丙○○、Ａ○○、酉
    ○○、庚○、辰○○、乙○○、Ｄ○○、Ｌ○○、壬○○、
    宙○○、甲○○、Ｎ○○、玄○○、Ｈ○○、丁○○、Ｍ○○、Ｂ○○、天○○、申○○、己○、證人即查獲員警Ｊ○○、未○○分別於警詢、偵查中及本院審理所指述或證述之
    情節相符，並有扣案被告巳○○所有供竊盜使用（詳如附表
    所示）之鑰匙1 支可稽，復有贓物認領保管單9 張、刑案現
    場測繪圖3 張、監視錄影翻拍照片32張、肇事現場圖1 張、
    現場照片6 張、道路交通事故調查報告表(一)、(二)、車禍現場
    圖各1 張、車禍現場照片10張、調查報告表1 張、診斷證明
    書2 張、臺中縣警察局車輛尋獲電腦輸入單10張、臺中市警
    察局車輛尋獲電腦輸入單7 張、南投縣政府警察局車輛尋獲
    電腦輸入單2 張、臺中市警察局車輛協尋電腦輸入單1 張、
    臺中縣警察局車輛協尋電腦輸入單3 張、五福資源回收之舊
    貨（資源回收）業（公司）買入登記簿影本1 張、車籍查詢
    －基本資料資料詳細畫面列印18張、失車－唯讀案件基本資
    料15張、受理刑事案件報案三聯單1 張、行竊現場指認照片
    34張、臺中市警察局第六分局刑事案件證物採證紀錄表1份
    、臺中縣警察局霧峰分局刑案現場勘察報告11份在卷可參。
    且證人即被害人Ｎ○○之倉庫遭竊現場所採得之指紋送驗結
    果：送鑑可資比對指紋2 枚（編號1 、2 ），經排除所附被
    害人指紋後，輸入指紋電腦比對確認結果，編號2 指紋與本
    局檔存巳○○指紋卡之左中指指身相符，編號1 指紋未發現
    相符者；證人Ｍ○○所有車號Q7－0471號自用小客貨車失竊
    現場所採得之指紋送驗結果：送鑑可資比對指紋1 枚，經排
    除所附被害人指紋後，輸入指紋電腦比對確認結果，與本局
    檔存巳○○指紋卡之左食指指紋相符，其餘指紋，因紋線欠
    清晰、特徵點不足，無法比對；證人Ｃ○○所有車號OL－55
    18號自用小客貨車失竊現場所採得之指紋送驗結果：送鑑現
    場指、掌紋2 枚（編號01、02），經排除所附被害人指紋後
    ，輸入指紋電腦比對確認結果，編號02指紋，與本局檔存巳
    ○○指紋卡之右中指指紋相符，編號01掌紋，未發現相符者
    ；證人卯○○所有車號QO－6200號自用小客貨車失竊現場所
    採得之指紋送驗結果：送鑑可資比對指紋2 枚（編號1 、2
    ），經排除所附被害人指紋後，輸入指紋電腦比對確認結果
    ，編號1 指紋與本局檔存陳清雄指紋卡之左中指指紋相符，
    編號2 與本局檔存巳○○指紋卡之左拇指指紋相符等節，有
    內政部警政署刑事警察局鑑驗書98年9 月15日刑紋字第0980
    126501號鑑驗書、98年9 月23日刑紋字第0980132813號鑑驗
    書、98年11月9 日刑紋字第0980152278號鑑驗書、98年6 月
    22 日 刑紋字第0980075486號鑑驗書各1 份可佐。再者證人
    Ｍ○○、寅○○等2 人失竊車輛所採集檢體送驗結果與被告
    巳○○之DNA －STR 型別相符，亦有內政部警政署刑事警察
    局鑑驗書98年11月23日刑醫字第0980142643號DNA 型別鑑驗
    書1份 在卷可按，足見被告2 人之自白與事實相符。本件事
    證明確，被告等人之犯行，堪以認定。
二、按刑法第321 條第1 項第3 款所規定之攜帶兇器竊盜罪，係
    以行為人攜帶兇器竊盜為其加重條件，此所謂兇器，其種類
    並無限制，凡客觀上足對人之生命、身體、安全構成威脅，
    具有危險性之兇器均屬之，且祇須行竊時攜帶此種具有危險
    性之兇器為已足，並不以攜帶之初有行兇之意圖為必要，最
    高法院79年臺上字第5253號判例足資參照。查被告等人所持
    以竊取車輛使用之剪刀，為金屬材質製品，尾端尖銳，質地
    堅硬，可供刺殺或傷害他人使用，客觀上足以對人之生命、
    安全構成威脅，自屬兇器無疑。次按共同正犯因相互間利用
    他方之行為，以遂行其犯意之實現，本於責任共同之原則，
    共同正犯應對所參與犯罪之全部事實負責（最高法院92年度
    臺上字第7050號判決意旨參照）。被告癸○○於被告巳○○
    竊取如附表編號6 至編號8 所示之物時在旁把風，然仍屬利
    用被告巳○○之行為，以遂行其竊盜犯意之實現，應就攜帶
    兇器部分同負其責。
三、核被告巳○○為附表編號1 至編號8 所示之犯行，均係犯刑
    法第321 條第1 項第3 款之攜帶兇器竊盜罪；及就附表編號
    9 至編號32所示之犯行，均係犯刑法第320 條第1 項之竊盜
    罪。核被告癸○○為附表編號6 至編號8 所示之犯行，均係
    犯刑法第321 條第1 項第3 款之攜帶兇器竊盜罪。被告2 人
    就附表編號6 至編號8 所示之犯行間，有犯意之聯絡，行為
    之分擔，均為共同正犯。被告2 人為附表所示之犯行，犯意
    各別，罪名不同，應分論併罰。被告曾因施用毒品及竊盜等
    案件，經本院、臺灣高等法院臺中分院各判處有期徒刑1 年
    2 月、6 月、1 年確定，後因適用減刑規定，再經裁定各減
    刑為有期徒刑7 月、3 月、6 月，合併定應執行刑有期徒刑
    1 年2 月確定。復因竊盜案件，經臺灣臺中地方法院以95年
    度中簡字第1098號判決判處有期徒刑6 月確定，嗣因減刑規
    定裁定減刑為有期徒刑3 月，與上開所定應執行刑接續執行
    ，於96年9 月29日縮刑期滿執行完畢；被告癸○○曾因施用
    毒品、搶奪等案件，經本院分別判處有期徒刑1 年1 月、9
    月，定應執行刑1 年8 月確定，於98年3 月2 日縮短刑期執
    行完畢，有臺灣高等法院被告前案紀錄表2 份附卷可稽。被
    告2 人於5 年內故意再犯如附表所示之有期徒刑以上之罪，
    均為累犯，均應依刑法第47條第1 項之規定加重其刑。被告
    為附表編號1 至編號5 、編號11、編號13至編號23、編號25
    至編號27、編號29至編號32所示之竊盜犯行後，犯罪未經偵
    查機關發覺前，即向查獲員警坦承犯行，並接受裁判，業據
    證人即查獲Ｊ○○、未○○於本院審理時證述無訛，有本院
    審理筆錄可佐，是被告巳○○對附表編號1 至編號5 、編號
    11 、 編號13至編號23、編號25至編號27、編號29至編號32
    所示未發覺之竊盜犯行，自首而接受裁判，各依刑法第62條
    前段規定減輕被告巳○○之刑，並依法先加後減之。爰審酌
    被告2 人分別有上開前科紀錄，素行不佳，仍不思循正當途
    徑賺取財物，竟貪圖私慾，於附表所示時間、地點及方法，
    竊盜如附表所示被害人丑○○等人之物，對於民眾之財產安
    全及社會治安危害非輕，迄今未與被害人丑○○等人和解，
    賠償渠等所受之損失，惟念渠等犯後坦承犯行，態度尚佳，
    及彼等犯罪之動機、目的、手段、智識程度、生活狀況等一
    切情狀，分別量處如附表所示之刑，並定如主文所示應執行
    之刑。至於蒞庭檢察官雖請求本院諭知被告2 人應於刑之執
    行前令入勞動場所強制工作，然保安處分係對受處分人將來
    之危險性所為拘束其身體、自由之處置，以達教化與治療之
    目的，為刑罰之補充制度，本諸法治國家保障人權之原理及
    刑法之保護作用，其法律規定之內容，應受比例原則之規範
    ，使保安處分之宣告，與行為人所為行為之嚴重性，行為人
    所表現之危險性，及對行為人未來行為之期待性相當，司法
    院大法官會議釋字第471 號解釋可資參照。查被告等人之犯
    罪行為值得非難，自不可取，惟本院衡酌被告癸○○僅竊取
    附表編號6 至編號8 所示之財物，對社會治安之影響及造成
    被害人之危害相較被告巳○○而言為輕，被告巳○○雖為附
    表所示之竊盜犯行，但渠等竊取車輛供代步使用，於油料耗
    盡後將之隨地棄置，並未出售予他人使用，或將之售予於拆
    卸廠拆解零件販賣牟利，且被害人所失竊之車輛，均經警方
    尋獲通知被害人領回，對於被害人所造成之損失較諸通常竊
    盜案件而言，所生之危害為輕，且多達24件竊盜案件即附表
    編號1 至編號5 、編號11、編號13至編號23、編號25至編號
    27、編號29至編號32所示之竊盜案件，係被告巳○○向警方
    自首而查獲，被告2 人坦認全部犯行，足見彼等尚具悔意，
    審酌其等行為之嚴重性、行為人所表現之危險性及對於未來
    行為之期待性，依憲法比例原則之規範，認本件對被告分別
    量處如主文所示之刑，已足收懲儆之效，未達須以保安處分
    預防矯治之程度，尚無施以強制工作之必要，附此敘明。扣
    案之鑰匙1 支，係被告2 人竊取附表編號1 至編號6 、編號
    9 至編號22、編號25至編號31所示物所使用工具，屬被告巳
    ○○所有之物，業據其供明在卷，爰依刑法第38條第1 項第
    2 款之規定宣告沒收。
四、至於未扣案之剪刀1 把，雖屬被告巳○○所有，且分別供被
    告等或供被告巳○○竊盜附表編號編號1 至編號8 所示之物
    ，因非屬違禁物且未扣案，為避免將來執行困難，爰不另為
    沒收之諭知，附此敘明。另扣案之剪刀1 把，係被告2 人自
    被害人寅○○所有車號NT－9602號自用小客貨車上所竊得之
    物，非屬被告2 人所有之物，業據被告巳○○陳明在卷，檢
    察官聲請本院沒收，本院依法自不得宣告，併此敘明。
貳、公訴不受理部分：
一、公訴意旨另以：被告巳○○於98年10月6 日22時許，駕駛車
    號NT－9602號自用小客貨車附載癸○○，行經臺中縣大里市
    ○○路與練武路口時，為執勤員警發現該車係贓車，且為Ｅ
    ○○所報案之竊盜者而上前攔停，被告巳○○竟駕駛該車沿
    臺中縣大里市○○路由南往北方向加速逃逸，於同日22時15
    分許，行經臺中縣大里市○○路1 段288 號前時，原應注意
    車前狀況及兩車併行之間隔，並隨時採取必要之安全措施，
    竟因警方在後追捕而疏未注意及此，致其所駕駛自小客貨車
    右後車門，不慎擦撞同向前方由告訴人Ｉ○○所騎乘車號YA
    S －058 號重型機車（後載Ｇ○○）之左側後視鏡，致告訴
    人Ｉ○○、Ｇ○○人車失控倒地，使告訴人Ｉ○○受有左側
    肢體多處擦挫傷之傷害，告訴人Ｇ○○則受有左側大腿、膝
    蓋、腳踝多處擦傷、左手第3 、4 、5 指多處擦傷等傷害，
    因認被告巳○○尚涉有刑法第284 條第1 項前段之過失傷害
    罪嫌等語。
二、按告訴乃論之罪，告訴人於第一審辯論終結前得撤回其告訴
    。又告訴經撤回者，應諭知不受理之判決，刑事訴訟法第23
    8 條第1 項、第303 條第3 款分別定有明文。
三、被告巳○○經檢察官依刑法第284 條第1 項前段之過失傷害
    罪提起公訴，依刑法第287 條前段之規定，須告訴乃論。惟
    查，被告巳○○與告訴人Ｉ○○、Ｇ○○事後達成調解，並
    經告訴人等具狀撤回渠等告訴，有本院99年度司中調字第57
    2 號調解程序筆錄2 份及撤回告訴狀1 紙附卷（見本院卷第
    51頁至第52頁反面、第54頁）可稽。揆諸首開說明，爰不經
    言詞辯論，諭知不受理之判決。
據上論斷，應依刑事訴訟法第273 條之1 第1 項、第299 條第1
項前段，第303 條第3 款，刑法第28條、第321 條第1 項第3 款
、第320 條第1 項、第185 條之4 、第47條第1 項、第62條前段
、第51條第5 款、第38條第1 項第2 款，判決如主文。
本案經檢察官地○○到庭執行職務。
中    華    民    國    99    年    5     月    19    日
                 刑事第十三庭   法  官  楊萬益
以上正本證明與原本無異。
如不服本判決應於收受判決後10日內向本院提出上訴書狀，並應
敘述具體理由；其未敘述上訴理由者，應於上訴期間屆滿後20日
內向本院補提理由書（均須按他造當事人之人數附繕本）「切勿
逕送上級法院」。
                                書記官  譚系媛
中    華    民    國    99    年    5     月    19    日
附錄論罪科刑法條
中華民國刑法第320條第1項
（普通竊盜罪、竊佔罪）
意圖為自己或第三人不法之所有，而竊取他人之動產者，為竊盜
罪，處5年以下有期徒刑、拘役或5百元以下罰金。
意圖為自己或第三人不法之利益，而竊佔他人之不動產者，依前
項之規定處斷。
前二項之未遂犯罰之。
中華民國刑法第321條第1項第3款
（加重竊盜罪）
犯竊盜罪而有左列情形之一者，處 6 月以上、 5 年以下有期徒
刑：
一、於夜間侵入住宅或有人居住之建築物、船艦或隱匿其內而犯
    之者。
二、毀越門扇、牆垣或其他安全設備而犯之者。
三、攜帶兇器而犯之者。
四、結夥三人以上而犯之者。
五、乘火災、水災或其他災害之際而犯之者。
六、在車站或埠頭而犯之者。
前項之未遂犯罰之。
中華民國刑法第185條之4
（肇事遺棄罪）
駕駛動力交通工具肇事，致人死傷而逃逸者，處 6 月以上 5 年
以下有期徒刑。
 附表
┌─┬───┬────┬───┬─────────┬─────┬─────┐
│編│遭  竊│ 被  竊 │被害人│行竊方法及竊得財物│ 備   註  │ 所處之刑 │
│號│時  間│ 地  點 │      │                  │          │          │
├─┼───┼────┼───┼─────────┼─────┼─────┤
│1 │98年7 │臺中縣大│丑○○│巳○○攜帶所有客觀│已於98年8 │巳○○攜帶│
│  │月29日│里市仁化│      │上足供兇器使用之剪│月11日上午│兇器竊盜，│
│  │13時30│路800 號│      │刀（未扣案）及鑰匙│22時30分許│累犯，處有│
│  │分發現│前      │      │各1 支，先以剪刀破│，為警在臺│期徒刑捌月│
│  │失竊前│        │      │壞車門，再以鑰匙發│中市南京六│。扣案之鑰│
│  │某時  │        │      │動引擎，竊取丑○○│街與公園東│匙壹支，沒│
│  │      │        │      │所有車號MQ-3870 號│路口由警尋│收。      │
│  │      │        │      │自用小客貨車1 部，│獲，該車已│          │
│  │      │        │      │，得手後，供其代步│由丑○○領│          │
│  │      │        │      │使用。            │回。      │          │
├─┼───┼────┼───┼─────────┼─────┼─────┤
│2 │98年9 │臺中縣大│戌○○│巳○○攜帶所有客觀│已於98年9 │巳○○攜帶│
│  │月10日│里市長春│      │上足供兇器使用之剪│月24日19時│兇器竊盜，│
│  │18時30│路10 號 │      │刀（未扣案）及鑰匙│50分許，在│累犯，處有│
│  │分發現│前      │      │各1 支，先以剪刀破│南投市彰南│期徒刑捌月│
│  │失竊前│        │      │壞車門，再以鑰匙發│路1段861號│。扣案之鑰│
│  │某時  │        │      │動引擎，竊取戌○○│前由警尋獲│匙壹支，沒│
│  │      │        │      │所有車號PB-6520 號│，該車已由│收。      │
│  │      │        │      │自用小客車1 部，得│戌○○領回│          │
│  │      │        │      │手後，供其代步使用│。        │          │
│  │      │        │      │。                │          │          │
├─┼───┼────┼───┼─────────┼─────┼─────┤
│3 │98年9 │臺中縣大│黃○○│巳○○攜帶所有客觀│已於98年9 │巳○○攜帶│
│  │月15日│里市長春│（筆錄│上足供兇器使用之剪│月20日16時│兇器竊盜，│
│  │中午12│路78巷11│係其妻│刀（未扣案）及鑰匙│，在臺中縣│累犯，處有│
│  │時10分│弄1 號  │宇○○│各1 支，先以剪刀破│大里市振興│期徒刑捌月│
│  │發現失│        │所製作│壞車門，再以鑰匙發│路40號由警│。扣案之鑰│
│  │竊前某│        │）    │動引擎，竊取黃○○│尋獲，該車│匙壹支，沒│
│  │時    │        │      │所有車號NM－0310號│已由黃○○│收。      │
│  │      │        │      │自用小貨車1 部，得│領回。    │          │
│  │      │        │      │手後，供其代步使用│          │          │
│  │      │        │      │。                │          │          │
├─┼───┼────┼───┼─────────┼─────┼─────┤
│4 │98年9 │臺中縣大│戊○○│巳○○攜帶所有客觀│已於98年9 │巳○○攜帶│
│  │月21日│里市仁堤│      │上足供兇器使用之剪│月24日14時│兇器竊盜，│
│  │上午8 │路與善化│      │刀（未扣案）及鑰匙│40分許，在│累犯，處有│
│  │時許發│路口    │      │各1 支，先以剪刀破│臺中市旱溪│期徒刑捌月│
│  │現失竊│        │      │壞車門，再以鑰匙發│西路與東英│。扣案之鑰│
│  │前某時│        │      │動引擎，竊取戊○○│二街口為警│匙壹支，沒│
│  │      │        │      │所使用車號M7－9400│尋獲，該車│收。      │
│  │      │        │      │號自用小客車1 部，│已由戊○○│          │
│  │      │        │      │得手後，（為李勝男│領回。    │          │
│  │      │        │      │所有）供其代步使用│          │          │
│  │      │        │      │。                │          │          │
├─┼───┼────┼───┼─────────┼─────┼─────┤
│5 │98年9 │臺中縣大│午○○│巳○○攜帶所有客觀│已於98年10│巳○○攜帶│
│  │月29日│里市公教│（其妻│上足供兇器使用之剪│月7日上午9│兇器竊盜，│
│  │20時許│街60巷92│亥○○│刀（未扣案）及鑰匙│時許，為警│累犯，處有│
│  │發現失│號前    │製作筆│各1 支，先以剪刀破│在臺中縣大│期徒刑捌月│
│  │竊前某│        │錄）  │壞車門，再以鑰匙發│里市○○路│。扣案之鑰│
│  │時    │        │      │動引擎，竊取午○○│166 巷1 號│匙壹支，沒│
│  │      │        │      │所有車號NO－8296號│前尋獲，該│收。      │
│  │      │        │      │自用小客車1 部，供│車已由陳月│          │
│  │      │        │      │其代步使用。      │嬌領回。  │          │
├─┼───┼────┼───┼─────────┼─────┼─────┤
│6 │98年10│臺中縣大│寅○○│巳○○攜帶所有客觀│已於98年10│巳○○、林│
│  │月6日 │里市東南│      │上足供兇器使用之剪│月6 日22時│敬柏共同攜│
│  │16時許│路148 巷│      │刀（未扣案）及鑰匙│20分許，在│帶兇器竊盜│
│  │      │20弄13號│      │各1 支，癸○○則負│臺中縣大里│，均累犯，│
│  │      │旁      │      │責在旁把風，巳○○│市○○路31│各處有期徒│
│  │      │        │      │則持剪刀破壞車門，│號前為警當│刑玖月。扣│
│  │      │        │      │再以鑰匙發動引擎，│場查獲張國│案之鑰匙壹│
│  │      │        │      │竊取寅○○所有車號│彬、癸○○│支，沒收。│
│  │      │        │      │NT－9602號自用小客│，該車已由│          │
│  │      │        │      │貨車1 部及剪刀1 把│寅○○領回│          │
│  │      │        │      │（起訴書誤載為張國│。        │          │
│  │      │        │      │彬所有），得手後，│          │          │
│  │      │        │      │供渠等代步使用。  │          │          │
├─┼───┼────┼───┼─────────┼─────┼─────┤
│7 │98年10│臺中市東│子○○│巳○○攜帶所有客觀│已於98年10│巳○○、林│
│  │月4 日│區旱溪東│      │上足供兇器使用之剪│月6日22時2│敬柏共同攜│
│  │下午5 │路1 段40│      │刀（未扣案）1 支，│0分許，為 │帶兇器竊盜│
│  │時許  │6 號前  │      │癸○○負責在旁把風│警在臺中縣│，均累犯，│
│  │      │        │      │，巳○○則持剪刀破│大里市大元│各處有期徒│
│  │      │        │      │壞車號3067－LM號自│路31號前，│刑玖月。  │
│  │      │        │      │用小客貨車之車門（│查獲巳○○│          │
│  │      │        │      │毀損部分未據告訴）│、癸○○，│          │
│  │      │        │      │，竊取子○○所有放│並起獲林裕│          │
│  │      │        │      │在車內之皮包1 只（│勝所失竊之│          │
│  │      │        │      │內有子○○所有之國│左揭皮包1 │          │
│  │      │        │      │民身分證1 枚、汽、│只（含前述│          │
│  │      │        │      │機車駕照執照各1 張│證件），並│          │
│  │      │        │      │、健保卡、第一銀行│發還予林裕│          │
│  │      │        │      │金融卡、郵局金融卡│勝領回。  │          │
│  │      │        │      │、捐血榮譽卡、印花│          │          │
│  │      │        │      │稅票各1 張）、切割│          │          │
│  │      │        │      │機1 台、裁切機1台 │          │          │
│  │      │        │      │、電鑽3 組、公司印│          │          │
│  │      │        │      │章1 枚、發票章1只 │          │          │
│  │      │        │      │等物，得手後將上述│          │          │
│  │      │        │      │工具送至臺中市東光│          │          │
│  │      │        │      │路跳蚤市場變賣，得│          │          │
│  │      │        │      │款3000元，巳○○分│          │          │
│  │      │        │      │得2000元，癸○○分│          │          │
│  │      │        │      │得1000元，所得花用│          │          │
│  │      │        │      │殆盡。            │          │          │
├─┼───┼────┼───┼─────────┼─────┼─────┤
│8 │98年10│南投縣南│Ｅ○○│巳○○攜帶所有客觀│已於98年10│巳○○、林│
│  │月6 日│投市彰南│      │上足供兇器使用之剪│月6日22時 │敬柏共同攜│
│  │21時20│路3段2巷│      │刀（未扣案）1 支，│20分許，為│帶兇器竊盜│
│  │分許  │4 弄2 號│      │癸○○負責在旁把風│警在臺中縣│，均累犯，│
│  │      │        │      │，巳○○以剪刀破壞│大里市大元│各處有期徒│
│  │      │        │      │車號6432－JA號自用│路31號前，│刑玖月。  │
│  │      │        │      │小客車之車窗（毀損│查獲巳○○│          │
│  │      │        │      │部分未據告訴），竊│、癸○○，│          │
│  │      │        │      │取Ｅ○○所有放在車│並起獲廖台│          │
│  │      │        │      │內之電鑽2 支、工牙│舜所失竊之│          │
│  │      │        │      │機5 支、切割機1台 │前述物品，│          │
│  │      │        │      │、螺絲機1 台、電動│並由Ｅ○○│          │
│  │      │        │      │機1 台、砂磨機2台 │領回上述物│          │
│  │      │        │      │等物。            │品。      │          │
├─┼───┼────┼───┼─────────┼─────┼─────┤
│9 │98年5 │臺中市何│卯○○│巳○○以所有鑰匙1 │於98年5月 │巳○○竊盜│
│  │月13日│厝街63之│      │支，開啟車門發動引│13日16時許│，累犯，處│
│  │上午6 │2 號前  │      │擎之方式，竊取洪寶│，在臺中市│有期徒刑伍│
│  │時許發│        │      │傑所有車號QO－6200│西屯區甘州│月。扣案之│
│  │現失竊│        │      │號自用小客貨車1 部│街與甘州2 │鑰匙壹支，│
│  │前某時│        │      │，得手後，供其代步│街口為警尋│沒收。    │
│  │      │        │      │。                │獲前揭車輛│          │
│  │      │        │      │                  │，該車已由│          │
│  │      │        │      │                  │卯○○領回│          │
│  │      │        │      │                  │。        │          │
├─┼───┼────┼───┼─────────┼─────┼─────┤
│10│98年10│臺中市南│Ｃ○○│巳○○以所有鑰匙1 │已於98年10│巳○○竊盜│
│  │月4日 │區○○路│      │支，開啟車門發動引│月8 日21時│，累犯，處│
│  │上午9 │148 巷29│      │擎之方式，竊取葉世│50分許，在│有期徒刑伍│
│  │時許。│號前    │      │照所有車號OL－5518│臺中市福田│月。扣案之│
│  │      │        │      │號自用小客貨車1 部│二街306 號│鑰匙壹支，│
│  │      │        │      │，得手後，供其代步│前為警尋獲│沒收。    │
│  │      │        │      │。                │前揭車輛，│          │
│  │      │        │      │                  │該車已由葉│          │
│  │      │        │      │                  │世照領回。│          │
├─┼───┼────┼───┼─────────┼─────┼─────┤
│11│98年9 │臺中縣大│Ｋ○○│巳○○以所有鑰匙1 │於98年9 月│巳○○竊盜│
│  │月18日│里市慈善│      │支，開啟車門發動引│22 日15 時│，累犯，處│
│  │15時許│路21 號 │      │擎之方式，竊取錢佑│50分，在臺│有期徒刑肆│
│  │，發現│前      │      │民所有車號RB－3343│中縣大里市│月。扣案之│
│  │失竊前│        │      │號自用小客貨車1 部│善化路與仁│鑰匙壹支，│
│  │某時  │        │      │，得手後，供其代步│堤路口處，│沒收。    │
│  │      │        │      │。                │為警尋獲前│          │
│  │      │        │      │                  │揭車輛，該│          │
│  │      │        │      │                  │車已由錢佑│          │
│  │      │        │      │                  │民領回。  │          │
├─┼───┼────┼───┼─────────┼─────┼─────┤
│12│98年8 │臺中縣大│辛○○│巳○○以所有鑰匙1 │98年8月18 │巳○○竊盜│
│  │月16日│里市立新│所有而│支，開啟車門發動引│日21時20分│，累犯，處│
│  │22時發│一街    │由廖光│擎之方式，竊取廖光│許，為警在│有期徒刑伍│
│  │現失竊│        │奇所使│奇所使用車號MW－73│臺中縣大里│月。扣案之│
│  │前某時│        │用。  │71號自用小客車1 部│市○○路16│鑰匙壹支，│
│  │      │        │      │，得手後，供其代步│6巷1號旁尋│沒收。    │
│  │      │        │      │。                │獲前揭車輛│          │
│  │      │        │      │                  │，該車已由│          │
│  │      │        │      │                  │Ｆ○○領回│          │
│  │      │        │      │                  │。        │          │
├─┼───┼────┼───┼─────────┼─────┼─────┤
│13│98年9 │臺中縣大│丙○○│巳○○以所有鑰匙1 │98年9月9日│巳○○竊盜│
│  │月8日 │里市仁愛│（甲苡│支，開啟車門發動引│15時50分，│，累犯，處│
│  │15時許│路11 號 │水電材│擎之方式，竊取余耿│在臺中縣大│有期徒刑肆│
│  │發現失│前      │料企業│維所使用車號LD－35│里市○○路│月。扣案之│
│  │竊前某│        │有限公│80號自用小客貨車1 │10號前為警│鑰匙壹支，│
│  │時    │        │司所有│部，得手後，供其代│尋獲前揭車│沒收。    │
│  │      │        │）    │步。              │輛，該車已│          │
│  │      │        │      │                  │由丙○○領│          │
│  │      │        │      │                  │回。      │          │
├─┼───┼────┼───┼─────────┼─────┼─────┤
│14│98年3 │臺中市西│Ａ○○│巳○○以所有鑰匙1 │98年3月27 │巳○○竊盜│
│  │月25日│屯區福星│      │支，開啟車門發動引│日上午11時│，累犯，處│
│  │上午10│北一街  │      │擎之方式，竊取黃鉉│30分許，為│有期徒刑肆│
│  │時許發│        │      │宗所使用車號L2－00│警在臺中縣│月。扣案之│
│  │現失竊│        │      │13號自用小客貨車1 │大里市元堤│鑰匙壹支，│
│  │前某時│        │      │部（含衛星導航、吹│路、鐵路街│沒收。    │
│  │      │        │      │風機各1 台），得手│巷口尋獲，│          │
│  │      │        │      │後，供其代步，上述│該車已由黃│          │
│  │      │        │      │吹風機等物，則攜往│鉉宗領回。│          │
│  │      │        │      │臺中市○○路跳蚤市│          │          │
│  │      │        │      │場，將之售與不知情│          │          │
│  │      │        │      │之成年業者，所得供│          │          │
│  │      │        │      │其花用。          │          │          │
├─┼───┼────┼───┼─────────┼─────┼─────┤
│15│98年4 │臺中縣大│酉○○│巳○○以所有鑰匙1 │98年4月25 │巳○○竊盜│
│  │月22日│里市德芳│（車主│支，開啟車門發動引│日18時30分│，累犯，處│
│  │15時30│路2段47 │為許銀│擎之方式，竊取許銀│許，為警在│有期徒刑肆│
│  │分許發│巷      │賜之妻│賜所使用車號M7－76│臺中縣大里│月。扣案之│
│  │現失竊│        │江淑貞│35號自用小客貨車1 │市○○路16│鑰匙壹支，│
│  │前某時│        │）    │部，得手後，供其代│號對面尋獲│沒收。    │
│  │      │        │      │步。              │該車，該車│          │
│  │      │        │      │                  │已由江淑貞│          │
│  │      │        │      │                  │領回。    │          │
├─┼───┼────┼───┼─────────┼─────┼─────┤
│16│98年5 │臺中縣大│庚○  │巳○○以所有鑰匙1 │98年5月8日│巳○○竊盜│
│  │月7 日│里市至善│      │支，開啟車門發動引│上午10時許│，累犯，處│
│  │凌晨5 │路185 號│      │擎之方式，竊取庚○│，為警在臺│有期徒刑肆│
│  │時30分│前      │      │所有車號GQ－0299號│中縣大里市│月。扣案之│
│  │許發現│        │      │自用小客貨車1 部，│仁慈街120 │鑰匙壹支，│
│  │失竊前│        │      │得手後，供其代步。│號前尋獲前│沒收。    │
│  │某時  │        │      │                  │揭車輛，該│          │
│  │      │        │      │                  │車已由庚○│          │
│  │      │        │      │                  │領回。    │          │
├─┼───┼────┼───┼─────────┼─────┼─────┤
│17│98年5 │臺中縣太│辰○○│巳○○以所有鑰匙1 │98年6月19 │巳○○竊盜│
│  │月16日│平市宜欣│（其妻│支，開啟車門發動引│日凌晨0 時│，累犯，處│
│  │24時許│一路171 │所有）│擎之方式，竊取高俊│10許，為警│有期徒刑肆│
│  │發現失│號前    │      │南所使用車號P4 －2│在臺中縣太│月。扣案之│
│  │竊前某│        │      │696號自用小客貨車1│平市○○街│鑰匙壹支，│
│  │時    │        │      │部（內有辰○○所有│與儀東路口│沒收。    │
│  │      │        │      │之國民身分證、汽機│處尋獲前揭│          │
│  │      │        │      │車駕照各1 張及回數│車輛，該車│          │
│  │      │        │      │票1 本），得手後，│已由辰○○│          │
│  │      │        │      │供其代步。        │領回。    │          │
├─┼───┼────┼───┼─────────┼─────┼─────┤
│18│98年6 │臺中縣太│乙○○│巳○○以所有鑰匙1 │98年6月15 │巳○○竊盜│
│  │月9日 │平市中山│      │支，開啟車門發動引│日上午10時│，累犯，處│
│  │上午8 │路3段1巷│      │擎之方式，竊取江順│45分許，為│有期徒刑肆│
│  │時30分│56弄7 號│      │發所使用車號NV－57│警在臺中縣│月。扣案之│
│  │許發現│前      │      │21號自用小客貨車1 │大里市大里│鑰匙壹支，│
│  │失竊前│        │      │部，得手後，供其代│街31巷口處│沒收。    │
│  │某時  │        │      │步。              │尋獲前揭車│          │
│  │      │        │      │                  │輛，該車已│          │
│  │      │        │      │                  │由乙○○領│          │
│  │      │        │      │                  │回。      │          │
├─┼───┼────┼───┼─────────┼─────┼─────┤
│19│98年6 │南投縣南│Ｄ○○│巳○○以所有鑰匙1 │98年6月18 │巳○○竊盜│
│  │月17日│投市彰南│      │支，開啟車門發動引│日中午12時│，累犯，處│
│  │凌晨4 │路3段992│      │擎之方式，竊取鄒明│許，為警在│有期徒刑肆│
│  │時許發│號前    │      │良所有之車號2F－89│臺中縣霧峰│月。扣案之│
│  │現失竊│        │      │31號自用小客貨車1 │鄉中正村曾│鑰匙壹支，│
│  │前某時│        │      │部，得手後，供其代│厝路48號前│沒收。    │
│  │      │        │      │步。              │尋獲前揭車│          │
│  │      │        │      │                  │輛，該車已│          │
│  │      │        │      │                  │由Ｄ○○領│          │
│  │      │        │      │                  │回。      │          │
├─┼───┼────┼───┼─────────┼─────┼─────┤
│20│98年6 │臺中縣太│Ｌ○○│巳○○以所有鑰匙1 │98年6月29 │巳○○竊盜│
│  │月26日│平市光興│      │支，開啟車門發動引│日17時30分│，累犯，處│
│  │15時2 │路401 南│      │擎之方式，竊取羅慶│許，為警在│有期徒刑肆│
│  │分許發│巷20弄23│      │雄所有車號NS-7565 │臺中縣太平│月。扣案之│
│  │現失竊│號前    │      │號自用小客貨車1 部│市○○路93│鑰匙壹支，│
│  │前某時│        │      │（含車上之抽水機1 │號前尋獲前│沒收。    │
│  │      │        │      │部）得手後，供其代│揭車輛，該│          │
│  │      │        │      │步，抽水機則攜往臺│車已由羅慶│          │
│  │      │        │      │中市○○路跳蚤市場│雄領回。  │          │
│  │      │        │      │，售與不知情之成年│          │          │
│  │      │        │      │業者，所得供其花用│          │          │
│  │      │        │      │。                │          │          │
│  │      │        │      │                  │          │          │
│  │      │        │      │                  │          │          │
├─┼───┼────┼───┼─────────┼─────┼─────┤
│21│98年7 │臺中縣太│壬○○│巳○○以所有鑰匙1 │98年7月4日│巳○○竊盜│
│  │月1日 │平市新福│（車主│支，開啟車門發動引│中午12時40│，累犯，處│
│  │上午11│路與新福│為林隆│擎之方式，竊取林隆│分許，為警│有期徒刑肆│
│  │時發現│16街口  │耀前妻│耀所使用車號X9-656│在臺中市北│月。扣案之│
│  │失竊前│        │江銘琴│9 號自用小客貨車1 │屯區○○路│鑰匙壹支，│
│  │某時  │        │）    │部，得手後，供其代│北坑巷10號│沒收。    │
│  │      │        │      │步。              │前尋獲前揭│          │
│  │      │        │      │                  │車輛，該車│          │
│  │      │        │      │                  │已由壬○○│          │
│  │      │        │      │                  │領回。    │          │
├─┼───┼────┼───┼─────────┼─────┼─────┤
│22│98年7 │臺中市北│宙○○│巳○○以所有鑰匙1 │98年7月11 │巳○○竊盜│
│  │月10日│屯區東山│      │支，開啟車門發動引│日上午10時│，累犯，處│
│  │上午10│路一段53│      │擎之方式，竊取曾益│許，在臺中│有期徒刑肆│
│  │時許發│巷底前  │      │水所有車號PM－8705│縣大里市塗│月。扣案之│
│  │現失竊│        │      │號自用小客貨車1 部│城路196巷2│鑰匙壹支，│
│  │前某時│        │      │，得手後，供其代步│弄24號旁尋│沒收。    │
│  │      │        │      │。                │獲前揭車輛│          │
│  │      │        │      │                  │，該車已由│          │
│  │      │        │      │                  │宙○○領回│          │
│  │      │        │      │                  │。        │          │
├─┼───┼────┼───┼─────────┼─────┼─────┤
│23│98年8 │南投縣南│甲○○│巳○○徒手掀開車號│甲○○未報│巳○○竊盜│
│  │月初某│投市彰南│      │OM－2531號自用小貨│案。      │，累犯，處│
│  │日上午│路三段68│      │車車上帆布後，竊取│          │有期徒刑│
│  │8時許 │7 巷14號│      │甲○○所有放在該車│          │月。      │
│  │發現失│        │      │上之電動鑽2 支（價│          │          │
│  │竊前某│        │      │值1 萬8 千元），得│          │          │
│  │時    │        │      │手後，前往臺中市東│          │          │
│  │      │        │      │光路跳蚤市場，將之│          │          │
│  │      │        │      │售與不知情之成年業│          │          │
│  │      │        │      │者，所得供其花用。│          │          │
├─┼───┼────┼───┼─────────┼─────┼─────┤
│24│98年8 │臺中縣霧│Ｎ○○│巳○○徒手打開蘇耀│          │巳○○竊盜│
│  │月12日│峰鄉豐正│      │堂之未上鎖工寮鐵門│          │，累犯，處│
│  │17時30│路與中投│      │後，竊取Ｎ○○所有│          │有期徒刑肆│
│  │分許發│東路1段 │      │之農用機具灑肥機1 │          │月。      │
│  │現失竊│路口往北│      │台（價值1 萬6500元│          │          │
│  │前某時│約100 公│      │），得手後，前往臺│          │          │
│  │      │尺處之工│      │中市○○路跳蚤市場│          │          │
│  │      │寮內    │      │，將之售與不知情之│          │          │
│  │      │        │      │成年業者，所得供其│          │          │
│  │      │        │      │花用。            │          │          │
├─┼───┼────┼───┼─────────┼─────┼─────┤
│25│98年8 │臺中市南│玄○○│巳○○以所有鑰匙1 │於98年9月6│巳○○竊盜│
│  │月14日│區五權南│      │支，開啟車門發動引│日13時20分│，累犯，處│
│  │上午7 │路656 巷│      │擎之方式，竊取曾溪│許，為警在│有期徒刑肆│
│  │時25分│7弄口   │      │川所有車號OA－3845│臺中市大連│月。扣案之│
│  │許發現│        │      │號自用小貨車1 部（│西路32號前│鑰匙壹支，│
│  │失竊前│        │      │內有混凝土攪擎拌器│尋獲前揭車│沒收。    │
│  │某時  │        │      │1台 ，價值約之方式│輛，該車已│          │
│  │      │        │      │，2 千元），得手後│由宙○○領│          │
│  │      │        │      │，供其代步，並前往│回。      │          │
│  │      │        │      │臺中市○○路跳蚤市│          │          │
│  │      │        │      │場，將上述機具售與│          │          │
│  │      │        │      │不知情之成年業者，│          │          │
│  │      │        │      │所得供其花用。    │          │          │
├─┼───┼────┼───┼─────────┼─────┼─────┤
│26│98年8 │臺中縣太│Ｈ○○│巳○○以所有鑰匙1 │於98年8月 │巳○○竊盜│
│  │月16日│平市長億│（其妻│支，開啟車門發動引│17日上午9 │，累犯，處│
│  │上午7 │6 街79巷│洪嫦英│擎之方式，竊取潘坤│時許，為警│有期徒刑肆│
│  │時30分│口      │所有）│進所使用車號4781－│在臺中縣大│月。扣案之│
│  │許發現│        │      │WU號自用小客貨車1 │里市○○路│鑰匙壹支，│
│  │失竊前│        │      │部（內有小型研磨機│一段190 巷│沒收。    │
│  │某時  │        │      │、電動攪拌器各1 台│口尋獲前揭│          │
│  │      │        │      │），得手後，供其代│車輛，該車│          │
│  │      │        │      │步，並前往臺中市東│已由Ｈ○○│          │
│  │      │        │      │光路跳蚤市場，將上│領回。    │          │
│  │      │        │      │述機具售與不知情之│          │          │
│  │      │        │      │成年業者，所得供其│          │          │
│  │      │        │      │花用。            │          │          │
├─┼───┼────┼───┼─────────┼─────┼─────┤
│27│98年8 │臺中縣太│丁○○│巳○○以所有鑰匙1 │98年8月29 │巳○○竊盜│
│  │月29日│平市長億│（建凌│支，開啟車門發動引│日14時20分│，累犯，處│
│  │上午9 │1 街53號│水電企│擎之方式，竊取吳金│許，為警在│有期徒刑肆│
│  │時許發│地下停車│業有限│水所使用車號2T－24│臺中縣太平│月。扣案之│
│  │現失竊│場      │公司所│05號自用小貨車1 部│市○○街45│鑰匙壹支，│
│  │前某時│        │有）  │，得手後，供其代步│7巷口尋獲 │沒收。    │
│  │      │        │      │。                │前揭車輛，│          │
│  │      │        │      │                  │該車已由吳│          │
│  │      │        │      │                  │金水領回。│          │
├─┼───┼────┼───┼─────────┼─────┼─────┤
│28│98年8 │臺中市東│Ｍ○○│巳○○以所有鑰匙1 │98年9月4日│巳○○竊盜│
│  │月30日│區○○街│      │支，開啟車門發動引│18時30分許│，累犯，處│
│  │上午8 │147 號對│      │擎之方式，竊取蘇德│，為警在臺│有期徒刑伍│
│  │時許發│面空地  │      │義所有車號Q7－0471│中縣霧峰鄉│月。扣案之│
│  │現失竊│        │      │號自用小客貨車1 部│新豐路與中│鑰匙壹支，│
│  │前某時│        │      │（內有不詳數目之零│投公路口尋│沒收。    │
│  │      │        │      │錢），得手後，供其│獲前揭車輛│          │
│  │      │        │      │代步。            │，該車已由│          │
│  │      │        │      │                  │Ｍ○○領回│          │
│  │      │        │      │                  │。        │          │
├─┼───┼────┼───┼─────────┼─────┼─────┤
│29│98年9 │臺中市南│Ｂ○○│巳○○以所有鑰匙1 │98年10月3 │巳○○竊盜│
│  │月23日│區○○路│      │支，開啟車門發動引│日15時許，│，累犯，處│
│  │14時許│67號對面│      │擎之方式，竊取楊長│為警在臺中│有期徒刑肆│
│  │發現失│工地路旁│      │鑫所有車號QO－8433│縣大里市益│月。扣案之│
│  │竊前某│        │      │號自用小客貨車1 部│民路200號 │鑰匙壹支，│
│  │時    │        │      │，並以該車作為交通│前尋獲前揭│沒收。    │
│  │      │        │      │工具，而載運物品至│車輛，該車│          │
│  │      │        │      │位於臺中縣霧峰鄉五│已由Ｂ○○│          │
│  │      │        │      │福路256 之2 號洪秀│領回。    │          │
│  │      │        │      │鳳所經營五福資源回│          │          │
│  │      │        │      │收廠販賣。        │          │          │
├─┼───┼────┼───┼─────────┼─────┼─────┤
│30│98年9 │臺中縣太│天○○│巳○○以所有鑰匙1 │98年9月25 │巳○○竊盜│
│  │月25日│平市宜欣│      │支，開啟車門發動引│日15時30分│，累犯，處│
│  │14時30│2 路與宜│      │擎之方式，竊取陳振│許，為警在│有期徒刑肆│
│  │分許發│欣6 街口│      │興所有車號NT－4565│臺中縣太平│月。扣案之│
│  │現失竊│        │      │號自用小客貨車1 部│市○○路三│鑰匙壹支，│
│  │前某時│        │      │，得手後，供其代步│段6 巷8 號│沒收。    │
│  │      │        │      │。                │前尋獲前揭│          │
│  │      │        │      │                  │車輛，該車│          │
│  │      │        │      │                  │已由天○○│          │
│  │      │        │      │                  │領回。    │          │
├─┼───┼────┼───┼─────────┼─────┼─────┤
│31│98年9 │南投縣草│申○○│巳○○以所有鑰匙1 │申○○未報│巳○○竊盜│
│  │月底某│屯鎮墩煌│      │支，開啟車號7L－26│案        │，累犯，處│
│  │日中午│路1段229│      │10號自用小貨車後車│          │有期徒刑│
│  │12時30│號前    │      │門，竊取申○○所有│          │月。扣案之│
│  │分許發│        │      │放在該車上之灑肥料│          │鑰匙壹支，│
│  │現失竊│        │      │機具1 台（價值1萬5│          │沒收。    │
│  │前某時│        │      │千元），得手後，前│          │          │
│  │      │        │      │往臺中市○○路跳蚤│          │          │
│  │      │        │      │市場，將之售與不知│          │          │
│  │      │        │      │情之成年業者，所得│          │          │
│  │      │        │      │供其花用。        │          │          │
├─┼───┼────┼───┼─────────┼─────┼─────┤
│32│98年10│臺中市南│己○  │巳○○徒手打開未上│己○未報案│巳○○竊盜│
│  │月初某│屯區楓樹│      │鎖之車號6J－6297號│          │，累犯，處│
│  │日中午│西街與楓│      │自用小貨車車門後  │          │有期徒刑│
│  │12時許│樹巷口附│      │，竊取己○所有置於│          │月。      │
│  │發現失│近      │      │該車上之電動攪拌器│          │          │
│  │竊前某│        │      │1 台（價值約3 千餘│          │          │
│  │時    │        │      │元），得手後，前往│          │          │
│  │      │        │      │臺中市○○路跳蚤市│          │          │
│  │      │        │      │場，將之售與不知情│          │          │
│  │      │        │      │之成年業者，所得供│          │          │
│  │      │        │      │其花用。          │          │          │
└─┴───┴────┴───┴─────────┴─────┴─────┘

司法院資訊處製作；財團法人民間司法改革基金會備份。
